【裁判字號】    98,聲再,398
【裁判日期】    981030
【裁判案由】    違反保護令等
【裁判全文】
臺灣高等法院刑事裁定                 98年度聲再字第398號
再審聲請人
即受判決人  林安裕
上列聲請人因違反家庭暴力防制法等案件，對於本院中華民國98
年9月18日第二審確定判決（98年度上易字第1505號），聲請再
審，本院裁定如下：
    主  文
再審之聲請駁回。
    理  由
一、聲請意旨略稱：(一)告訴人姜美蘭所提出之錄音光碟，經第一
    審法院勘驗，內容雖有聲請人林安裕所說，我也不是要毀滅
    你，我跟你講是大家一起毀滅等語，惟告訴人之音量顯大於
    聲請人，並無心生恐懼之情形，不合恐嚇罪之法律要件；又
    聲請人說大家一起毀滅，係針對告訴人姐夫所言而為之回應
    ，非就告訴人而為，且依常情，並無恐嚇之加害人會說連自
    己也要毀滅之理，原確定判決就上開重要證據均漏未審酌。
    (二)聲請人雖有將筆記本丟置於桌面上，然未砸中告訴人，且
    筆記本縱有反彈，力道亦不足使告訴人受傷，告訴人之傷勢
    ，恐為其所假造，法院就此未審酌；另法院認聲請人行為，
    使告訴人心生畏佈，惟未傳訊告訴人，令聲請人與其對質，
    顯有可議。(三)請鈞院調查告訴人是否將家中炊具等拆除、函
    詢第四台業者，告訴人是否申請切斷有線電視線路、及函詢
    中華電信公司，告訴人已切斷對外聯絡線路，以上新證據，
    可證明告訴人係為避免聲請人向其追討委託保管之三千多萬
    元，為此提起再審云云。
二、按刑事訴訟法第421條規定不得上訴於第三審法院之案件，
    其經第二審確定之有罪判決，如就足生影響於判決之重要證
    據漏未審酌者，亦得為受判決人之利益，聲請再審。所謂漏
    未審酌，乃指第二審判決前已發現而提出之證據，未予審酌
    而言，苟被捨棄之證據，已於理由內敘明其捨棄之理由者，
    即非漏未審酌。此所謂重要證據，必須該證據已足認定受判
    決人應受無罪、或免訴、或輕於第二審確定判決所認定之罪
    名方可，如不足以推翻原第二審確定判決所認定罪刑之證據
    ，即非足生影響於原判決之重要證據。再按刑事訴訟法第
    420 條第1項第6款所謂：「發見確實之新證據」係指就該新
    證據之本身作形式上觀察，毋須經調查程序，顯然可認為足
    以動搖原確定之判決；且該證據于當時即存在，祇為法院及
    當事人所不知，迨判決後始行發現之情形而言（最高法院40
    年台抗字第2號判例意旨參照 ）。亦即該「新證據」須可認
    為確實具有足以動搖原確定判決，而對受判決人為更有利判
    決之「確實性」外，尚須具備該證據係在事實審法院於判決
    前已存在，因未經發現，不及調查斟酌，或審判時未經注意
    ，至其後始行發現之「嶄新性」特質，二者均屬不可或缺，
    倘若未具備上開「確實性」與「嶄新性」二種聲請再審新證
    據之特性，即不能據為聲請再審之理由。（最高法院41年台
    抗字第1號、33年抗字第70號判例意旨參照）。
三、經查：
  (一)聲請意旨(一)部分：本院98年度上易字第1505號確定判決引用
    第一審判決，第一審判決理由欄三、(二)即第8頁已載明：「
    聽乎其前後錄音對話，其交談前後意思連貫、語意通順，並
    非如被告（林安裕）所辯該錄音經過剪接，且其內容亦無顯
    示被告所為上開言語係針對告訴人姐夫恐嚇所述」等語，是
    原確定判決也已審酌該證據，並無漏未審酌之情形。
  (二)聲請意旨(二)部分：第一審判決理由欄三、(三)即第8頁至第9頁
    ，暨本院確定判決第 3頁均明確闡述，依告訴人姜美蘭之證
    述及財團法人佛教慈濟醫院臺北分院診字 A00000000號診斷
    證明書，聲請人丟擲筆記本之行為確實造成告訴人受有傷勢
    ，告訴人並無捏造等情。是聲請人主張之證據，亦經原確定
    判決審酌。
    聲請人不過就原確定判決證據之取捨及事實之認定重覆為爭
    執，並非法定再審之理由。
  (三)聲請意旨(三)部分：聲請人請求調查告訴人是否將家中炊具拆
    除、函詢第四台及中華電信公司等，從形式上觀察，不足以
    動搖原確定判決，亦非在事實審法院判決前已存在，不及調
    查斟酌之證據，自非刑事訴訟法第420條第6款規定之新證據
    。
四、綜上所述，本件聲請再審為無理由，應予駁回。
據上論斷，應依刑事訴訟法第434條第1項，裁定如主文。
中    華    民    國    98    年    10    月    30    日
                  刑事第十七庭  審判長法  官 趙功恆
                                      法  官 陳憲裕
                                      法  官 黃雅芬
以上正本證明與原本無異。
不得抗告。
                                      書記官 張美華
中    華    民    國    98    年    10    月    30    日

司法院資訊處製作；財團法人民間司法改革基金會備份。
